【裁判字號】    99,上訴,104
【裁判日期】    990511
【裁判案由】    毒品危害防制條例
【裁判全文】
臺灣高等法院刑事判決                 99年度上訴字第104號
上  訴  人
即  被  告  甲○○原名孫德建
選任辯護人  陳俊隆律師
            蔡宜真律師
上列上訴人因毒品危害防制條例案件，不服臺灣桃園地方法院98
年度訴字第821號，中華民國98年11月12日第一審判決（起訴案
號：臺灣桃園地方法院檢察署98年度偵字第9959號），提起上訴
，本院判決如下：
    主  文
上訴駁回。
    事  實
一、甲○○前因賭博案件，經臺灣桃園地方法院95年度桃簡字第
    1104號判決判處有期徒刑3月確定，並於民國95年10月11日
    易科罰金執行完畢，詎仍不知悔改，明知甲基安非他命、愷
    他命分別經政府依毒品危害防制條例公告列為第二級、第三
    級毒品，未經許可，不得販賣或轉讓，竟基於販賣毒品以營
    利之犯意，以其使用之同時搭配0000000000號、0000000000
    號2門號SIM卡之SOWA廠牌手機1具（序號為000000000000000
    號，下稱上開手機）作為買主與其聯繫毒品交易之工具，分
    別於如附表所示之時間、地點，將如附表所載之毒品以附表
    所示之價格，販賣予如附表所示之對象。嗣於97年4月24 日
    下午5時許，為警持拘票在桃園縣中壢市○○○街與仁德四
    街口拘提甲○○，並於甲○○隨身攜帶之黑色小錢包內查獲
    第二級毒品甲基安非他命4包（毛重共計0.84公克）、第三
    級毒品愷他命4包（淨重1.8999公克）及供甲○○作為販賣
    毒品所用之上開手機1具。
二、案經桃園縣政府警察局八德分局報告臺灣桃園地方法院檢察
    署檢察官偵查起訴。
    理  由
壹、證據能力有無之判斷：
一、按「被告以外之人於審判中有下列情形之一，其於檢察事務
    官、司法警察官或司法警察調查中所為之陳述，經證明具有
    可信之特別情況，且為證明犯罪事實之存否所必要者，得為
    證據：一死亡者。二身心障礙致記憶喪失或無法陳述者。三
    滯留國外或所在不明而無法傳喚或傳喚不到者。四到庭後無
    正當理由拒絕陳述者」，刑事訴訟法第159 條之3 定有明文
    。按檢察事務官依法有調查犯罪及蒐集證據與詢問告訴人、
    被告、證人或鑑定人之權限；司法警察（官）依法亦具有調
    查犯罪嫌疑人犯罪情形及蒐集證據等職權，若其等所作之筆
    錄毫無例外的全無證據能力，當非所宜。再者，如上開陳述
    ，係在可信之特別情況下所為，且為證明犯罪事實所必要，
    而於審判程序中發生事實上無法直接審理之原因時，若仍不
    承認該陳述之證據適格，即有未洽，為補救實務上採納傳聞
    法則可能發生之蒐證困難問題，自以使上開陳述取得證據能
    力，始符實體真實發見之訴訟目的。本件證人丙○○曾於警
    詢中為證述，惟其於本院審理時已所在不明而傳喚不到，有
    本院送達證書及拘票附卷可稽，而上開警詢陳述，係在意識
    清醒之情形下所為，客觀上有可信之特別情況，且為證明犯
    罪事實所必要，依上開說明，其於警詢中之證述，自具有證
    據能力。
二、本件認定事實所引用之本件卷內其他所有卷證資料（包含人
    證與文書證據、物證等證據），並無證據證明係公務員違背
    法定程序所取得；而檢察官、被告對本院提示之卷證，亦均
    表示同意作為證據等語在卷（見本院卷第37頁），且卷內之
    文書證據及證人於審判外之陳述，亦無刑事訴訟法第159條
    之4之顯有不可信之情況與不得作為證據之情形，且被告未
    曾提及檢察官在偵查時，有任何不法取供之情形，且客觀上
    並無顯不可信之情況。綜上，依刑事訴訟法第159條至159條
    之5之規定，本件認定事實所引用之本件卷證所有證據（包
    含人證與文書證據、物證等證據），均有證據能力，合先敘
    明。
貳、實體方面：
一、訊之上訴人即被告許建德固坦承伊有於如附表所示之時間、
    地點分別交付甲基安非他命、愷他命予譚思瑜、丙○○、施
    志霖等人之事實，惟矢口否認有何販賣第二級毒品甲基安非
    他命、第三級毒品愷他命之犯行，辯稱：伊是幫譚思瑜、丙○○、施志霖等人拿甲基安非他命、愷他命，但沒有賺取價
    差，不是販賣第二級毒品、第三級毒品，伊在原審承認是為
    了交保，且不要拖累友人「小偉」云云。經查：
  (一)被告有於如附表所示之時間、地點分別販賣第二級毒品甲基
    安非他命、第三級毒品愷他命予譚思瑜、丙○○、施志霖等
    人之事實，業據被告於原審審理時坦承不諱（見原審卷第77
    頁反面、第80頁反面、第81頁），核與證人譚思瑜、施志霖
    於警詢、偵查及原審審理時（見偵查卷第61頁至第62頁、第
    68頁至第69頁、第107頁、第119頁至第120頁、原審卷第58
    頁至第63頁反面）；證人丙○○於警詢及偵查中（見偵查卷
    第53頁至第55頁、第70頁至第71頁）證述情節相符，並有透
    明結晶4包、顆粒4包及該等物品之包裝袋各4個扣案可資佐
    證。而該透明結晶、顆粒經分別送請台灣檢驗科技股份有限
    公司、憲兵司令部刑事鑑識中心檢驗、鑑驗結果，認各係甲
    基安非他命陽性反應（毛重共計0.84公克，因鑑驗使用0.01
    4公克，餘0.826公克）、有愷他命反應（淨重1.8999克，取
    樣鑑驗0.0299克，餘淨重1.8700克），有臺灣檢驗科技股份
    有限公司98年6月4日報告編號UL/2009/50593號濫用藥物檢
    驗報告、憲兵司令部刑事鑑識中心98年7月2日憲直刑鑑字第
    0980001089號鑑定書各1紙附卷可稽（見偵查卷第166頁、第
    188頁），足徵各該透明結晶、顆粒係屬甲基安非他命、愷
    他命無訛。而證人施志霖於警詢、偵查及原審審理時均證稱
    ：因伊於如附表所示編號四之時地向被告購得之第三級毒品
    愷他命品質不佳，故嗣後於98年4月24日上午10時2分許，即
    以伊所持用之000000000號行動電話傳送「這位哥哥第一次
    捧場拿好一點嘛這批很差耶感覺都差掉了」等內容之簡訊至
    被告所持用之上開0000000000號行動電話等語（見偵查卷第
    61頁、第68頁），核與警方翻拍自被告上開0000000000號行
    動電話之該通簡訊照片2幀（見偵查卷第66頁）相符；另證
    人丙○○於警詢及偵查中證稱：伊為了要向被告購買愷他命
    ，有於98年4月26日零時32分許，以伊所持用之0000000000
    號行動電話，傳送「我要大一」等內容之簡訊至被告所持用
    之上開0000000000號行動電話等語（見偵查卷第53頁、第70
    頁），核與警方翻拍自被告上開0000000000號行動電話之該
    通簡訊照片2幀（見偵查卷第58頁）相符，益徵證人施志霖
    、丙○○前揭所述，洵屬非虛。此外，復有行動電話門號申
    辦資料通聯調閱查詢單（見偵查卷第57頁、第65頁、第110
    頁）及供甲○○作為販賣毒品之用之黑色小錢包1個及上開
    手機1具為憑，足證被告前揭於原審審理時之自白核與事實
    相符，堪信為真實。至被告雖於上訴狀中辯稱伊是為了不要
    拖累與譚思瑜交易毒品之友人「小偉」才於原審自白犯行云
    云，然被告前開於原審審理時之自白，核與證人譚思瑜所述
    相符，已如前述，苟非事實，被告明知販賣第二級毒品係屬
    重罪，自無率予坦認之理，此衡諸被告前於警詢及偵查中均
    矢口否認犯罪自明，況參以被告於(1)警詢時供稱：安非他命
    4小包是一位年籍姓名不詳綽號「小偉」之男子寄放的；綽
    號「小偉」他都會私人號碼主動打給我，我沒有辦法連絡到
    他，他是在98年4月23日20時許，他拿到我現住處寄放給我
    的等語（見偵查卷第10頁至第11頁），(2)在偵查中供稱：安
    非他命是我一位朋友叫「小偉」（年籍不詳），他在98年4
    月23日下午到我那裡打牌忘了帶走，叫我在隔天下午拿到網
    咖給他」（見偵查卷第136頁）；警方所查獲之帳冊是「小
    偉」的，「小偉」有找伊一起賣毒品，遭伊拒絕（見偵查卷
    第143頁至第144頁）；伊毒品都是向「小偉」徐偉國買的等
    語（見偵查卷第179頁），一再將責任推予「小偉」，並無
    保護「小偉」之意，是被告辯稱伊是為了保護「小偉」云云
    ，要無可採。又證人譚思瑜係透過乙○○與被告聯繫後，始
    向被告購得第二級毒品甲基安非他命一節，已據證人譚思瑜
    證述甚明，且亦據被告於原審審理時坦認在卷，故就此部分
    事證已明，並無再傳喚證人乙○○之必要，況被告於原審審
    理時亦當庭捨棄傳喚該證人（見原審卷第77頁反面），是原
    審未傳喚該證人自無不當，被告於上訴狀中辯稱原審未依職
    權主動調查有所違誤云云，亦無可取。另衡諸原審卷證，並
    無何被告自白犯行始可交保之依據，且被告經當庭諭知交保
    ，係於被告坦承犯行之後，是被告於自白犯行時，尚無從預
    知是否將被交保，是被告辯稱伊是為了交保，才於原審審理
    時自白犯行云云，更無足信。
  (二)本案雖因被告於本院審理時矢口否認販賣犯行，致無從得知
    被告購入第二級毒品甲基安非他命、第三級毒品愷他命之確
    實價格，進而與其販出之價格相較以查知被告獲利為何。然
    販賣第二級毒品，可處無期徒刑及七年以上有期徒刑，得併
    科新台幣七百萬元以下罰金；販賣第三級毒品，可處五年以
    上有期徒刑，得併科新臺幣五百萬元以下罰金，修正前毒品
    危害防制條例第4條第2項、第3項分別定有明文，是販賣毒
    品係屬嚴重違法行為，苟遭逮獲，後果嚴重，毒販出售毒品
    時無不小心翼翼，不敢公然為之，且甲基安非他命、愷他命
    並無公定之價格，並可任意分裝或增減其份量，而每次買賣
    之價量，亦隨時依雙方關係之深淺、當時之資力、需求程度
    及對行情之認知等因素而異其標準，非可一概而論，因之販
    賣之獲利，除經坦承犯行，或帳冊價量均臻明確外，委難察
    得實情，而販賣之人從價差或量差中牟利方式雖異，惟其圖
    利之非法販賣行為則均相同，是縱未確切查得販賣賺取之實
    際差價，但除別有事證，足認係按同一價格轉讓，確未牟利
    之情形外，尚難執此認非法販賣之事證有所不足，致知過坦
    承者難辭重典，飾詞否認者反得逞僥倖，而失情理之平；且
    甲基安非他命、愷他命價格昂貴，取得不易，苟無利可圖，
    應無甘冒被查緝法辦之危險而平白為無償轉讓毒品之可能，
    是其販入之價格必較售出之價格低廉，而有從中賺取買賣差
    價牟利之意圖及事實，應屬符合論理法則且不違背社會通常
    經驗之合理判斷。故被告販賣第二級毒品甲基安非他命、第
    三級毒品愷他命之行為，主觀上確有營利之意圖，應堪認定
    。
  (三)綜上所述，被告嗣後於本院審理時所辯，顯係事後卸責之詞
    ，要無可採。本件事證明確，被告有如附表所示之犯行，洵
    堪認定。
二、按行為後法律有變更者，適用行為時之法律。但行為後之法
    律有利於行為人者，適用最有利於行為人之法律，刑法第2
    條第1 項定有明文。又比較時應就罪刑有關之共犯、未遂犯
    、牽連犯、連續犯、結合犯，以及累犯加重、自首減輕暨其
    他法定加減（如身分加減）與加減例等一切規定，綜其全部
    罪刑之結果而為比較（最高法院24年上字第4634號判例、95
    年第8次刑事庭會議決議參照）。查毒品危害防制條例第4條
    第2項、第3項已於98年5月20日修正公布，並已發生效力。
    是本件被告行為後，毒品危害防制條例第4條第2項、第3項
    業已修正公布並施行，是被告犯後法律已有變更，修正前毒
    品危害防制條例第4條第2項規定為：「製造、運輸、販賣第
    二級毒品者，處無期徒刑或七年以上有期徒刑，得併科新臺
    幣七百萬元以下罰金」，修正後毒品危害防制條例第4條第2
    項則規定為：「製造、運輸、販賣第二級毒品者，處無期徒
    刑或七年以上有期徒刑，得併科新臺幣一千萬元以下罰金」
    ，就其法定罰金刑部分，已由修正前「得併科新臺幣七百萬
    元以下罰金」更改為「得併科新臺幣一千萬元以下罰金」；
    又修正前毒品危害防制條例第4條第3項規定為：「製造、運
    輸、販賣第三級毒品者，處五年以上有期徒刑，得併科新臺
    幣五百萬元以下罰金」，修正後毒品危害防制條例第4條第3
    項則規定為：「製造、運輸、販賣第三級毒品者，處五年以
    上有期徒刑，得併科新臺幣七百萬元以下罰金」，就其法定
    罰金刑部分，已由修正前「得併科新臺幣五百萬元以下罰金
    」更改為「得併科七百萬元以下罰金」，是以修正前之毒品
    危害防制條例較有利於被告。另按從刑附屬於主刑，除法律
    有特別規定者外，依主刑所適用之法律，則基於從刑隨同主
    刑適用同一準據法之原則，關於沒收部分，亦應適用修正前
    毒品危害防制條例之規定。至毒品危害防制條例第17條於98
    年5月20日修正時，雖增列第2項規定：「犯第四條至第八條
    之罪於偵查及審判中均自白者，減輕其刑」，惟被告於偵查
    中係否認犯行，是其縱於原審曾自白犯行，亦不適用該修正
    後毒品危害防制條例第17條第2項之規定，附此敘明。
三、查甲基安非他命、愷他命分別為毒品危害防制條例第2條第2
    項第2款、第3款所列之第二級、第三級毒品，禁止非法販賣
    、轉讓，是核被告如附表所為，係分別犯如附表所示「罪名
    」欄之罪名。被告各該販賣第二級毒品甲基安非他命、愷他
    命前之持有第二級毒品甲基安非他命、第三級毒品愷他命部
    分，為販賣之高度行為所吸收，不另論罪。又被告所犯如附
    一之各罪間，犯意各別，行為互殊，應予分論併罰。又被告
    前因賭博案件，經臺灣桃園地方法院95年度桃簡字第1104號
    判決判處有期徒刑3月確定，並於95年10月11日易科罰金執
    行完畢，此有本院被告前案紀錄表1件在卷可查，其受有期
    徒刑之執行完畢，5年以內故意再犯本件有期徒刑以上之各
    罪，為累犯，均應依刑法第47條第1項規定加重其刑。原審
    以被告所為事證明確，適用修正前毒品危害防制條例第4條
    第2項、第3項、第18條第1項前段、第19條第1項，刑法第2
    條第1項前段、第11條、第47條第1項、第51條第5款、第38
    條第1項第1、2之規定，併審酌被告視政府反毒政策及宣導
    如無物，將毒品販賣他人以營利及轉讓予他人施用，助長毒
    品散布，危害國民健康及社會秩序，影響所及，非僅施用者
    個人之生命、身體將可能受其侵害，社會、國家之法益亦不
    能免，自應嚴厲規範，復兼衡其犯罪之動機、目的、販賣及
    轉讓毒品之數量，以及犯後坦承犯行等一切情狀，而分別量
    處如附表所示「應處罪刑及宣告之從刑」欄內之刑。並與未
    據上訴之轉讓毒品罪部分，合併定其應執行有期徒刑10年。
    而(一)扣案之第二級毒品甲基安非他命4包（毛重共計0.84公
    克，驗餘毛重0.826公克），係毒品危害防制條例所規定之
    第二級毒品，且係供被告犯如附表編號一所示犯行所用之物
    ，應依毒品危害防制條例第18條第1項前段之規定沒收銷燬
    之。其鑑驗耗損部分，既已滅失，爰不予宣告沒收銷燬。又
    包裝前開第二級毒品之包裝袋4個，具有防止毒品潮濕、裸
    露、便於攜帶以利持有、販賣之用，應依毒品危害防制條例
    第19條第1項規定予以宣告沒收。(二)依毒品危害防制條例第
    18條第1項前段之規定，應予沒收銷燬之毒品，以經查獲之
    第一、二級毒品為限。又毒品依其成癮性、濫用性及對社會
    危害性，共分為四級，上開條例並就製造、運輸、販賣、意
    圖販賣而持有、以非法方法使人施用、引誘他人施用及轉讓
    不同品項之毒品等行為，分別定其處罰。至施用或持有第三
    、四級毒品，因其可罰性較低，故未設處罰之規定，僅就施
    用及持有第一、二級毒品科以刑罰。然鑑於第三、四級毒品
    均係管制藥品，特於同條例第11條之1明定無正當理由，不
    得擅自持有；第18條第1項後段復規定查獲之第三、四級毒
    品，無正當理由而擅自持有者，沒入銷燬之。從而，依同條
    例第18條第1項後段應沒入銷燬之毒品，專指查獲施用或持
    有之第三、四級毒品而言；倘係查獲製造、運輸、販賣、意
    圖販賣而持有、以非法方法使人施用、引誘他人施用或轉讓
    第三、四級毒品，既屬同條例相關法條明文規定處罰之犯罪
    行為，即非該條項應依行政程序沒入銷燬之範圍。又同條例
    第19條第1項所定「供犯罪所用或因犯罪所得之物」，係指
    犯第4條至第9條、第12條、第13條或第14條第1項、第2項之
    罪所用或所得之物，不包括毒品本身在內，是尚不得援用此
    項規定為第三、四級毒品之沒收依據。再同條例對於查獲之
    製造、運輸、販賣、意圖販賣而持有、以非法方法使人施用
    、引誘他人施用及轉讓第三、四級毒品之沒收，並無特別規
    定，如其行為已構成犯罪，則該毒品即屬不受法律保護之違
    禁物，應回歸刑法之適用，依刑法第38條第1項第1款之規定
    沒收之，始為適法（最高法院96年度台上字第89號判決要旨
    參照）。本件扣案之第三級毒品愷他命4包淨重1.8999克，
    取樣鑑驗0.0299克，餘淨重1. 8700克）為查獲之第三級毒
    品，因被告販賣該等毒品已構成犯罪，則該等毒品即屬不受
    法律保護之違禁物，且為供被告犯如附表編號二至四所示販
    賣第三級毒品罪所用之物，應依刑法第38條第1項第1、2 款
    之規定，併予宣告沒收。至鑑驗用罄之愷他命，既已滅失，
    自無庸再予以宣告沒收；又扣案包裝上開毒品愷他命所用之
    包裝袋4個，係被告所有，供作為毒品外包裝之用，有防止
    毒品愷他命裸露、逸出及潮濕之功用，並便於分裝、攜帶、
    販賣、轉讓毒品所用之物，為供被告犯如附表編號二至四所
    示販賣第三級毒品罪所用之物，應依毒品危害防制條例第19
    條第1項規定，併予宣告沒收。(三)另扣案之黑色小錢包1個，
    係被告所有，並供被告藏放上開供販賣之毒品所用之物，既
    為被告所有供被告分別犯附表所示各罪所用之物，應依毒品
    危害防制條例第19條第1項規定，併予宣告沒收。(四)另扣案
    同時搭配0000000000號、0000000000號2門號SIM卡之SOWA廠
    牌手機1具（不含SIM卡，序號為000000000000000號），既
    係被告所有，且為供被告用以聯繫販賣附表所示毒品所用之
    物，應依毒品危害防制條例第19條第1項規定宣告沒收。至
    扣案之門號0000000000號、0000000000號SIM卡2張，雖為供
    被告聯繫販賣本件第二級、第三級毒品所用之物，惟該等門
    號之申請人均非被告，業據被告供認在卷，自難認係屬被告
    所有之物，爰不宣告沒收。(五)至於被告販毒第二級毒品予譚
    思瑜所得之1,000元、販賣第三級毒品予丙○○2次、施志霖
    1次所得之價金各800元、400元雖未扣案，惟此均係因被告
    販賣毒品所得之財物，自仍應依毒品危害防制條例第19條第
    1項規定，於各該罪分別宣告沒收，如全部或一部不能沒收
    時，則以其財產抵償之。(六)至扣案之黑色手提袋1個及搭配
    門號0000000000號行動電話1具（含SIM卡），查無證據證明
    與被告本案所犯各罪有何相關，且上開扣案物品性質上亦均
    非屬違禁物，是尚乏沒收之依據，爰不予宣告沒收，併予敘
    明。經核其認事用法及量刑均無不當，被告上訴意旨，以伊
    沒有如附表所示之販賣第二級毒品、第三級毒品犯行，而係
    幫譚思瑜、施志霖、丙○○拿毒品，在譚思瑜部分，交易毒
    品之數量、價格、時間、地點是由「小偉」與乙○○洽談，
    伊僅是中間傳話人，並無獲取任何利益，伊在原審自白犯行
    是為了交保，也是為了怕連累幫忙交付毒品與價金給譚思瑜
    之友人「小偉」，故伊在原審自白犯行，並捨棄傳喚證人乙○○，原審竟未依職權主動調查云云為由，指摘原審判決不
    當，然此均經本院於前開理由予以指駁說明，是被告之上訴
    並無理由，應予駁回。
據上論斷，應依刑事訴訟法第368條，判決如主文。
本案經檢察官陳國鳴到庭執行職務。
中    華    民    國    99    年     5    月    11    日
                  刑事第二十二庭審判長法  官  郭雅美
                                      法  官  洪于智
                                      法  官  李麗珠
以上正本證明與原本無異。
如不服本判決，應於收受送達後10日內向本院提出上訴書狀，其
未敘述上訴之理由者並得於提起上訴後10日內向本院補提理由書
（均須按他造當事人之人數附繕本）「切勿逕送上級法院」。
                                      書記官  陳禹任
中    華    民    國    99    年    5     月    12    日
附錄：本案論罪科刑法條全文
修正前毒品危害防制條例第4條
製造、運輸、販賣第一級毒品者，處死刑或無期徒刑；處無期徒
刑者，得併科新臺幣1 千萬元以下罰金。
製造、運輸、販賣第二級毒品者，處無期徒刑或7 年以上有期徒
刑，得併科新臺幣7 百萬元以下罰金。
製造、運輸、販賣第三級毒品者，處5 年以上有期徒刑，得併科
新臺幣5 百萬元以下罰金。
製造、運輸、販賣第四級毒品者，處3 年以上10年以下有期徒刑
，得併科新臺幣3 百萬元以下罰金。
製造、運輸、販賣專供製造或施用毒品之器具者，處1 年以上7
年以下有期徒刑，得併科新臺幣1 百萬元以下罰金。
前五項之未遂犯罰之。
附表：
┌──┬──────┬───────┬────┬─────┬─────────────────┐
│編號│販賣之時、地│毒品種類、價格│販賣對象│罪      名│       應處罪刑及宣告之從刑       │
├──┼──────┼───────┼────┼─────┼─────────────────┤
│ 一 │於98年3 月初│第二級毒品甲基│譚思瑜  │修正前毒品│甲○○販賣第二級毒品，累犯，處有期│
│    │某日，在桃園│安非他命1包、 │        │危害防制條│徒刑柒年貳月，扣案之第二級毒品甲基│
│    │縣蘆竹鄉南崁│價格新臺幣（下│        │例第4 條第│安非他命（驗餘毛重共計零點捌貳陸公│
│    │街萊爾富便利│同）1,000元   │        │2 項之販賣│克，不含包裝袋）沒收銷燬；扣案包裝│
│    │商店前      │              │        │第二級毒品│上開毒品之包裝袋肆個、黑色小錢包壹│
│    │            │              │        │罪        │個及SOWA廠牌手機壹具（不含SIM 卡）│
│    │            │              │        │          │，均沒收；未扣案之販賣毒品所得新臺│
│    │            │              │        │          │幣壹仟元沒收，如全部或一部不能沒收│
│    │            │              │        │          │時，以其財產抵償之。              │
├──┼──────┼───────┼────┼─────┼─────────────────┤
│ 二 │於98年3 月底│第三級毒品愷他│丙○○  │修正前毒品│甲○○販賣第三級毒品，累犯，處有期│
│    │某日，在桃園│命1包、價格400│        │危害防制條│徒刑伍年貳月，扣案之第三級毒品愷他│
│    │縣桃園市凱悅│元            │        │例第4 條第│命（驗餘淨重共計壹點捌柒公克）、包│
│    │KTV附近     │              │        │3項 之販賣│裝上開毒品之包裝袋肆個、黑色小錢包│
│    │            │              │        │第三級毒品│壹個及SOWA廠牌手機壹具（不含SIM 卡│
│    │            │              │        │罪        │），均沒收；未扣案之販賣毒品所得新│
│    │            │              │        │          │臺幣肆佰元沒收，如全部或一部不能沒│
│    │            │              │        │          │收時，以其財產抵償之。            │
├──┼──────┼───────┼────┼─────┼─────────────────┤
│ 三 │於98年4 月初│第三級毒品愷他│丙○○  │修正前毒品│甲○○販賣第三級毒品，累犯，處有期│
│    │某日，在桃園│命1包、價格400│        │危害防制條│徒刑伍年貳月，扣案之第三級毒品愷他│
│    │縣桃園市中正│元            │        │例第4 條第│命（驗餘淨重共計壹點捌柒公克）、包│
│    │路430 號附近│              │        │3項 之販賣│裝上開毒品之包裝袋肆個、黑色小錢包│
│    │            │              │        │第三級毒品│壹個及SOWA廠牌手機壹具（不含SIM 卡│
│    │            │              │        │罪        │），均沒收；未扣案之販賣毒品所得新│
│    │            │              │        │          │臺幣肆佰元沒收，如全部或一部不能沒│
│    │            │              │        │          │收時，以其財產抵償之。            │
├──┼──────┼───────┼────┼─────┼─────────────────┤
│ 四 │於98年4 月24│第三級毒品愷他│施志霖  │修正前毒品│甲○○販賣第三級毒品，累犯，處有期│
│    │日上午9 時40│命1包、價格400│        │危害防制條│徒刑伍年貳月，扣案之第三級毒品愷他│
│    │分許，在桃園│元            │        │例第4 條第│命（驗餘淨重共計壹點捌柒公克）、包│
│    │縣桃園市中正│              │        │3項 之販賣│裝上開毒品之包裝袋肆個、黑色小錢包│
│    │路430 號附近│              │        │第三級毒品│壹個及SOWA廠牌手機壹具（不含SIM 卡│
│    │            │              │        │罪        │），均沒收；未扣案之販賣毒品所得新│
│    │            │              │        │          │臺幣肆佰元沒收，如全部或一部不能沒│
│    │            │              │        │          │收時，以其財產抵償之。            │
└──┴──────┴───────┴────┴─────┴─────────────────┘

司法院資訊處製作；財團法人民間司法改革基金會備份。
